臺灣新北地方法院三重簡易庭小額民事判決
111年度重小字第1239號
原      告  新光產物保險股份有限公司


法定代理人  吳昕紘  
訴訟代理人  黃品豪  
被      告  張瀞文  
訴訟代理人  何長發  
上列當事人間請求侵權行為損害賠償事件，本院於民國111年8月
4日言詞辯論終結，判決如下：
　　主　    文
一、被告應給付原告新臺幣（下同）16,404元，及自民國111年3
    月16日起至清償日止，按年息5％計算之利息。
二、原告其餘之訴駁回。
三、訴訟費用4,000元由被告負擔1,887元，餘由原告負擔。
四、本判決原告勝訴部分得假執行。
    事實及理由
一、原告主張：
  ㈠緣原告承保訴外人黃春婷所有車牌號碼0000-00號車（下稱系
    爭車輛）之車體損失險，系爭車輛於民國109年8月12日於新
    北市○○區○○○路00號前處，因被告駕駛車號000-0000號之車
    輛，涉嫌起駛車未讓行進中之車輛優先通行之過失，撞擊系
    爭車輛，致系爭車輛受損，經維修估價，需34,768元之維修
    費用（含工資10,604元、塗裝24,164元），原告並已依約賠
    付。為此，爰依民法第184條第1項前段、第191條之2、第19
    6條、民法第213條及保險法第53條第1項規定，提起本件訴
    訟。
  ㈡聲明：被告應給付原告34,768元及自起訴狀繕本送達之翌日
    起至清償日止，按年息5％計算之利息等語。
二、被告則以：
  ㈠原告於受理保險理賠請求時，並未實際查證警方所作之筆錄
    及所附相片，亦不曾來電照會詢問被告對於事故發生始末和
    後續車損處理理賠事宜，即逕行作全部車體之鈑修塗装，使
    其當事人獲取過當之利益。被告之車損僅有左前保險桿些微
    擦傷，僅作簡易打蠟拋光處理即可，怎可能造成對照全車如
    此嚴重之車損，顯然與此次事故發生之損害事實有極大差異
    。
  ㈡本交通事故發生後經員警到場處理，並要求雙方當事人各自
    開車，跟隨其警車帶路至派出所作筆錄，途中對照當事人的
    行車記錄器均有正常使用，並轉錄其影像據此向新北市政府
    警察局三重分局舉發被告違規規駕駛。
  ㈢系爭車輛駕駛到派出所作筆錄時，為瞞騙此事故係其車輛因
    要超速右切換車道致故之事實，竟向員警謊稱其「行車記錄
    器損壞」，現場無法提供給警方來查明登載，導致警員作出
    不實之記錄，而無法明察兩造當事人事之事實經過，才有警
    察機關對此故的初步分析研判失真，有欠公允。原告僅憑上
    述之「道路交通事故初步分析研判表」即據以自行認定被告
    應負損害賠償之責，並代位請求侵權行為損害賠償而提起訴
    訟，全然無視該研判表上附註一所載:「...本表...非可供
    保險業者作為理賠當事人之完全依據」，故對於肇事之原因
    本仍存有疑義。在全無照會通知被告同意之情況下，亦未經
    任何協商調解過程，即逕自認定來理賠結案，實有違社會常
    理並損害被告合法申訴之權益等語。
  ㈣聲明：請求駁回原告之訴。
三、本院之判斷：
　㈠原告主張上開事實，業據其提出車險保單查詢單、行車執照
    、駕駛執照、系爭車輛照片、新北市警察局三重分局道路交
    通事故當事人登記聯單、初步分析研判表、維修估價單、系
    爭車輛照片、統一發票等件在卷可佐（本院卷第15至24頁）
    ，核與本院職權向新北市政府警察局三重分局調取之系爭事
    故相關資料相符。被告到庭雖不否認有與系爭車輛發生碰撞
    ，惟辯稱對系爭事故肇責判定有意見、系爭事故所至車損不
    須全車鈑修塗装，系爭車輛駕駛人即訴外人蘇子春於警詢所
    述不實等語為辯。
　㈡按行車起駛前應顯示方向燈，注意前後左右有無障礙或車輛
    行人，並應讓行進中之車輛行人優先通行，道路交通安全規
    則第89條第1項第7款定有明文。經查，系爭事故發生經過，
    經本院勘驗系爭事故相關資料所附路口監視器畫面後，略以
    被告駕駛車號000-0000號之車輛（下稱A車），於中正南路
    上萬金紅茶冰前(新北市○○區○○○路00號)路邊停車，而依被
    告自述其見紅茶店未營業便欲駕駛車輛離開，適時系爭車輛
    正欲右轉進入中正南路8巷，被告即駕駛A車與系爭車輛右側
    車身發生碰撞，此有路口監視器勘驗筆錄在卷可參（本院卷
    第71至80頁）。而路口監視器畫面中，A車欲自中正南路路
    邊起駛，往左匯入中正南路車流前，並未顯示左側方向燈，
    且中正南路10號前路邊為劃設紅線之禁止停車處所，足認系
    爭事故係因被告將A車臨停於禁止停車處所，且起駛未注意
    行進中車輛所致。另本院囑託新北市車輛行車事故鑑定委員
    會鑑定結果亦認為：「張文(即被告)駕駛自用小客車，路
    邊起駛，未讓車道上行駛中車輛先行，為肇事原因。蘇子春
    (即系爭車輛駕駛人)駕駛自用小客車，無肇事因素。」，有
    該鑑定意見書附卷可考（本院卷第110頁），足徵系爭事故
    係因被告起駛為讓行進中車輛先行之過失所致。又前開路口
    監視器畫面，可清楚觀察A車與系爭車輛之行向，訴外人蘇
    子春是否提供其行車紀錄器予警方參酌，當不影響A車與系
    爭車輛之肇責判斷，併予說明。而原告既已依保險契約給付
    系爭車輛之修復費用，自得依上開法律規定代位行使對被告
    之損害賠償請求權。
　㈢次按請求賠償物被毀損所減少之價額，雖得以修復費用為估
    定標準，但以必要者為限（例如修理材料以新品換舊品，應
    予折舊）。本件原告支出之修復費用34,768元，工資10,604
    元、塗裝24,164元。經查，訴外人蘇子春於系爭事故後受警
    詢時稱撞擊位置位於右後車尾，並未論及右前車身、後保險
    桿及輪框鋁圈位置，是就系爭車輛維修估價單上所載「右前
    車門」、「後保險桿」、「鋁圈」、「四輪定位」等項目，
    即非必要，應予扣除。又系爭車輛維修費用均為工資、塗裝
    費用，並未更換零件以新品換舊品，故不生折舊問題，則系
    爭車輛必要之修復費用為16,404元（計算式：34,768元－右
    前車門6,056元－後保險桿6,848元－鋁圈3,860元－四輪定位1,
    600元＝16,404元）。
四、綜上所述，原告依侵權行為及保險代位之法律關係，請求被
    告給付16,404元，及自起訴狀繕本送達被告之翌日即111年3
    月16日（本院卷第49頁）至清償日止，按年息5％計算之利息
    ，為有理由，應予准許。逾此部分請求，則屬無據，爰予駁
    回。
五、本件係就民事訴訟法第436條之8適用小額訴訟程序所為被告
    敗訴之判決，依同法第436條之20規定，由本院依職權宣告
    假執行。
六、訴訟費用負擔之依據：民事訴訟法第79條，並依後附計算書
    確定如主文所示金額。
中　　華　　民　　國　　111 　年　　8 　　月　　25　　日
　　　　　　　　　三重簡易庭  法  官  王凱俐
以上為正本係照原本作成。
對於本件判決如有不服，應於收受送達後20日內向本院提出上訴
書狀，上訴於本院合議庭，並按他造當事人之人數附具繕本。當
事人之上訴，非以判決違背法令為理由不得為之，上訴狀應記載
上訴理由，表明下列各款事項：
（一）原判決所違背之法令及其具體內容。
（二）依訴訟資料可認為原判決有違背法令之具體事實。
如未於上訴後20日內補提合法上訴理由書，法院得逕以裁定駁回
上訴。
中　　華　　民　　國　　111 　年　　8 　　月　　25　　日
　　　　　　　　　　　　　　　書記官　李采錡
　　　　　　　　　　　　　　　
訴訟費用計算式： 
裁判費（新臺幣） 1,000元 
鑑定費用         3,000元
　　　　合計　　 4,000元